【裁判字號】    97,交聲,306
【裁判日期】    970630
【裁判案由】    交管條例聲異
【裁判全文】
臺灣板橋地方法院交通事件裁定         97年度交聲字第306號
原處分機關  交通部公路總局臺北區監理所
異  議  人
即受處分人  和昌工程有限公司
代  表  人  甲○○
上列受處分人因違反道路交通管理處罰條例事件，對於交通部公
路總局臺北區監理所中華民國97年1 月31日所為之處分（原處分
案號：北監自裁字第裁40-1AD011796號），聲明異議，本院裁定
如下：
    主  文
異議駁回。
    理  由
一、按汽車停車時，禁止臨時停車處所不得停車，道路交通安全
    規則第112 條第1 項第1 款規定甚明；而人行道不得臨時停
    車，又係同規則第111 條第1 項第1 款所明定，故於人行道
    不得停車。又按汽車駕駛人停車時，在禁止臨時停車處所停
    車者，處新臺幣（下同）六百元以上一千二百元以下罰鍰，
    道路交通管理處罰條例第56條第1 項第1 款定有明文。
二、本件異議人即受處分人和昌工程有限公司（下稱和昌公司）
    所有之車牌號碼Z2-5721 號自用小貨車，於民國97年1 月7
    日上午11時34分許，停車在臺北市○○○路○ 段1 號對面的
    人行道上，為臺北市停車管理處交通助理員以當場拍照之方
    式採證，並以受處分人所有之汽車有違反道路交通管理處罰
    條例第56條第1 項第1 款規定之事實製單逕行舉發，嗣將舉
    發通知單送達於受處分人後，受處分人向原處分機關提出申
    訴，經原處分機關函請舉發機關調查結果，仍認受處分人所
    有之上述汽車有前開違規事實，原處分機關乃於97年1 月31
    日依道路交通管理處罰條例第56條第1 項第1 款、違反道路
    交通管理事件統一裁罰基準表之規定，裁處異議人罰鍰九百
    元。
三、本件受處分人和昌公司於聲明異議意旨固不否認其所有之車
    牌號碼Z2-5721 號自用小貨車有於上揭時、地停車之事實，
    惟辯稱：受處分人於上述時、地承攬施作捷運市○○○○○
    道上裝設腳踏車車架工程，並得到捷運公司及捷運市政府站
    站長之同意將工程車停放該處，且未影響行人動線，為此聲
    明異議云云。然查，受處分人所有之車牌號碼Z2-5721 號自
    用小貨車於97年1 月7 日上午11時34分許，停放在臺北市○
    ○○路○ 段1 號對面的人行道之違規情事，有原採證照片一
    幀附卷可稽，至為明確。再者，受處分人乃因承攬施作捷運
    站之一般工程，而將其所有之自用小貨車停放於人行道上，
    其所有之車輛顯非執行任務之消防車、警備車、救護車、工
    程救險車、外交部禮賓車、公用事業機構之工程車、垃圾車
    及傳遞郵件電報等車輛，核無道路交通安全規則第113 條前
    段免罰規定之適用，亦屬至明。是以，受處分人雖以前開情
    詞為辯，尚難認為可採，本件事證明確，受處分人所有之汽
    車有上述違規事實洵堪認定。從而原處分機關依違反道路交
    通管理處罰條例第56條第1 項第1 款、違反道路交通管理事
    件統一裁罰基準表之規定，裁處受處分人罰鍰九百元，核無
    違誤。本件聲明異議為無理由，應予駁回。
據上論斷，應依道路交通案件處理辦法第19條，裁定如主文。
中    華    民    國    97    年    6     月    30    日
                    交通法庭    法  官  張江澤
以上正本證明與原本無異。
如不服本裁定，應於送達後5日內，向本院提出抗告狀。
                                書記官  林怡秀
中    華    民    國    97    年    6     月    30    日


司法院資訊處製作；財團法人民間司法改革基金會備份。
